【裁判字號】    90,易,274
【裁判日期】    900219
【裁判案由】    毒品危害防制條例
【裁判全文】
臺灣板橋地方法院刑事判決                            九十年度易字第二七四號
    公  訴  人  臺灣板橋地方法院檢察署檢察官
    被      告  甲○○
右列被告因違反毒品危害防制條例案件，經檢察官提起公訴（八十九年度毒偵字第五
七八八號、第六六二七號），本院判決如左：
    主  文
甲○○連續施用第二級毒品，處有期徒刑伍月，如易科罰金，以參佰元折算壹日。含
安非他命殘渣之吸食器壹組沒收銷燬之。
    事  實
一、甲○○前因施用毒品案件，經依本院先後以民國（下同）以八十七年度毒聲字第
    二一五八號、四一四五號先後裁定送觀察、勒戒後，均無繼續施用毒品之傾向，
    經台灣板橋地方法院檢察署檢察官於八十七年十月十四日、八十八年一月二十日
    ，分別以八十七年度毒偵字第二０九八七號、第二七六五０號處分不起訴。猶不
    知悔改，基於施用第二級毒品之概括犯意，自八十九年八月十七日二十一時前九
    十六小時內某時起，至同年月二十二日晚間止，在其臺北縣中和市○○街七十五
    號住處、某不詳處所，連續施用第二級毒品安非他命多次。嗣於八十九年八月十
    七日二十一時許，台北縣警察局中和分局採驗列管毒品人口尿液後，甲○○之尿
    液經驗呈安非他命陽性反應，再於同年月二十四日十七時，在其前開住處為警查
    獲，並扣得其所有，供施用毒品用，內含第二級毒品安非他命殘渣之吸食器一組
    。
二、案經台北市政府警察局信義分局、台北縣警察局中和分局分別報請台灣板橋地方
    法院檢察署檢察官偵查起訴。
    理  由
一、訊據被告甲○○矢口否認有施用毒品犯行，辯稱：可能是伊長期服用腎結石藥物
    ，故尿液中有安非他命陽性反應云云。
  (一)按甲基安非他命經口服投與後，約百分之七十於廿四小時內自尿中排出，約百分
    之九十於九十六小時內自尿中排出，由於目前國內尿液中甲基安非他命之檢驗，
    僅為鑑定其是否呈陽性反應，尚未定其含量，且甲基安非他命成分之檢出與其投
    與方式、投與量、個人體質、採尿時間與檢測儀器之精密度等諸多因素有關，因
    此僅尿液中呈安非他命陽性反應，並無法確實推算，吸食時間距採集時間之長短
    。惟依上述資料推斷，最長可能不會超過四日。此有行政院衛生署藥物食品檢驗
    局，八十一年二月八日藥檢壹字第００１１５６號函可稽。再按氣相層析質譜
    儀分析法係現在最精確之檢驗法，此有台北榮民總醫院八十三年三月三日（83）
    北總內字第０八一五號函可查。
  (二)被告於八十九年八月十七日二十一時許為警所採尿液，經臺灣檢驗科技股份有限
    公司檢驗結果，認尿液呈安非他命陽性反應，有尿液檢驗報告一紙在卷足據，該
    公司係採氣相層析質譜儀分析法確認，自足以排除偽陽性反應，被告所辯長期服
    用藥物，致尿液呈安非他命陽性反應云云，自難採信。再被告於八十九年八月二
    十四日十七時為警查獲時所採尿液，經台北市立療養院檢驗結果，認尿液呈安非
    他命陽性反應，有尿液檢驗報告一紙在卷足據，雖台北市立療養院僅以酵素免疫
    分析法、薄層層析法檢驗，惟被告於該次警訊時已坦承，自八十七年間開始施用
    ，最後一次係八十九年八月二十二日晚上（參見八十九年度毒偵字第五七八八號
    第八頁），且有含安非他命殘渣之吸食器一組扣案可佐，其施用犯行亦甚明確，
    被告空言置辯，顯不可採。綜上所述，被告於八十九年八月十七日二十一時許為
    警採尿前九十六小時內某時，至八十九年八月二十二日晚上止，確有施用安非他
    命。
二、查被告甲○○前因施用毒品案件，經依本院先後以民國（下同）以八十七年度毒
    聲字第二一五八號、四一四五號先後裁定送觀察、勒戒後，均無繼續施用毒品之
    傾向，經台灣板橋地方法院檢察署檢察官於八十七年十月十四日、八十八年一月
    二十日，分別以八十七年度毒偵字第二０九八七號、第二七六五０號處分不起訴
    ，有前開裁定及不起訴處分書在卷可稽，其再次為警查獲係三犯，被告本次施用
    毒品犯行事證明確，應依法論科。
三、核被告所為，係犯毒品危害防制條例第十條第二項之罪。核被告所為數行為，時
    間緊接，所犯罪名相同，顯係出於概括犯意為之，為連續犯，爰依刑法第五十六
    條之規定以一罪論，並加重其刑。其先後數次非法持有第二級毒品安非他命之低
    度行為，應為非法施用之高度行為所吸收，不另論罪。爰審酌被告犯罪之動機、
    目的、手段，犯罪時所受之刺激，其有多次施用安非他命之紀錄，業經二次觀察
    勒戒仍再次施用毒品及其品性、生活狀況、智識程度，及犯罪後態度等一切情狀
    ，量處如主文所示之刑，並諭知易科罰金之折算標準，以示懲戒。扣案含安非他
    命殘渣吸食器一組，與內含之第二級毒品不能分離，爰依法沒收銷燬之。
據上論斷，應依刑事訴訟法第二百九十九條第一項前段，毒品危害防制條例第十條第
二項、第十八條第一項，刑法第十一條前段、第五十六條、第四十一條，罰金罰鍰提
高標準條例第二條，判決如主文。
本案經檢察官壽勤偉到庭執行職務
中      華      民      國    九十     年      二      月    十九     日
                                    台灣板橋地方法院刑事第四庭
                                        法  官  王  敏  慧
右正本証明與原本無異
如不服本判決應於送達後十日內向本院提出上訴狀
                                        書記官  廖  美  紅
中      華      民      國      九十     年      二      月   二十六    日
附錄本案論罪科刑法條全文：
毒品危害防制條例第十條：
施用第一級毒品者，處六月以上五年以下有期徒刑。
施用第二級毒品者，處三年以下有期徒刑。
毒品危害防制條例第十八條：
查獲之毒品及專供製造或施用毒品之器具，不問屬於犯人與否，均沒收銷燬之。但合
於醫藥或研究之用者，得不予銷燬。
前項合於醫藥或研究用毒品或器具之管理辦法，由法務部會同行政院衛生署定之。


司法院資訊處製作；財團法人民間司法改革基金會備份。
